臺灣臺中地方法院刑事判決　　　　　　 100年度訴字第1812號
公　訴　人　臺灣臺中地方法院檢察署檢察官
被　　　告　周哲勤
上列被告因毒品危害防制條例案件，經檢察官提起公訴（100年
度毒偵字第990號），本院判決如下：
    主    文
周哲勤施用第一級毒品，累犯，處有期徒刑拾月。
    犯罪事實
一、周哲勤前因(1)施用毒品於民國（下同）88年間經本院先後以
    88年度毒聲字第2142號、88年度毒聲字第3165號裁定送勒戒
    處所觀察、勒戒後，均認無繼續施用毒品之傾向，由台灣台
    中地方法院檢察署檢察官分別於88年4月14日以88年度偵字
    第8737號；88年7月20日以88年度偵字第14154號、16038 號
    、偵緝字第797號為不起訴處分確定。又(2)因毒品危害防制
    條例案件經台灣台中地方法院檢察署檢察官聲請強制戒治並
    提起公訴，強制戒治部分經本院於89年1月28日以89年度毒
    聲字第696號裁定令入戒治處所施以強制戒治1年，於89年2
    月21日入台中戒治所強制戒治；提起公訴部分由台灣台中地
    方法院檢察署檢察官於89年1月13日以89年度毒偵字第32號
    案件為起訴，經本院於89年4月22日以89年度訴字第406號判
    決判處有期徒刑2年確定（施用第一級毒品部分1年6月、施
    用第二級毒品部分7月，二罪併定）。嗣周哲勤因強制戒治
    執行滿3月，經評定為合格已無繼續戒治必要，再經本院於
    89年9月22日以89年度毒聲字第5734號裁定停止戒治，所餘
    戒治期間付保護管束，於89年12月2日因停止戒治處分而出
    監，保護管束期滿日為90年2月20日。詎(3)周哲勤復自90年2
    月下旬某日起至同年3月21日止連續施用第一、二級毒品，
    經台灣台中地方法院檢察署檢察官聲請強制戒治並提起公訴
    ，強制戒治部分經本院於90年5月3日以90年度毒聲字第2171
    號裁定令入戒治處所施以強制戒治1年，於90年5月17日入台
    中戒治所施以強制戒治；提起公訴部分經本院於90年7月26
    日以90年度訴字第1134號判決判處有期徒刑1年8月確定（施
    用第一級毒品部分1年6月、施用第二級毒品部分4月，二罪
    併定）。上開(2)案停止戒治裁定因而經撤銷，於90年3月22
    日令入台中戒治所執行所餘戒治期間，於90年5月17日入台
    中戒治所施以(3)案之強制戒治，嗣周哲勤因強制戒治執行滿
    3月，經評定為合格已無繼續戒治必要，再經本院於91年1月
    24日以91年度毒聲字第286號裁定停止戒治，所餘戒治期間
    付保護管束，而於91年2月22日因停止戒治處分而出監，並
    自91年2月22日起接續執行(2)(3)案之有期徒刑2年及1年8月，
    指揮書執畢日期為94年9月10日，於93年1月16日因縮短刑期
    假釋出監，於94年8月9日縮刑期滿。惟於94年8月8日撤銷保
    護管束，於94年12月21日入監執行殘刑1年6月24日，指揮書
    執畢日期為96年7月14日，於96年6月18日縮刑期滿，於96年
    6月19日因縮短刑期執畢出監。後又(4)於96年11月5日施用第
    一、二級毒品，而經本院於96年12月6日以96年度毒聲字第
    1458號裁定令入勒戒所施以觀察、勒戒後，經評定認為有繼
    續施用毒品之傾向，經本院於97年2月15日以97年度毒聲字
    第135號裁定送戒治處所施以強制戒治1年，於97年3月21 日
    入台中戒治所施以強制戒治，於97年11月19日停止戒治處分
    執行出監，由台灣台中地方法院檢察署檢察官於97年12月4
    日以97年度戒毒偵字第325號為不起訴處分確定。又(5)因竊
    盜案件經本院於97年5月26日以97年度豐簡字第143號判決判
    處有期徒刑3月確定，於97年11月19日入監執行，於98年2月
    18日縮刑期滿，於98年2月19日因徒刑執行完畢出監；又(6)
    因毒品危害防制條例案件經本院於98年12月17日以98年度訴
    字第3620號判決判處有期徒刑1年確定（施用第一級毒品部
    分10月、施用第二級毒品部分4月，二罪併定），於99年1月
    8日入監執行，於99年9月7日縮刑期滿（因羈押折抵100 日
    ），於99年9月7日因徒刑執行完畢出監。猶不知警惕，於前
    開強制戒治執行完畢後五年內再因施用毒品案件經依法追訴
    處罰後，明知海洛因為毒品危害防制條例第2條第2項第1款
    所規定之第一級毒品，不得施用、持有，竟復基於施用第一
    級毒品之犯意，於100年1月5日下午3時50分許（即後述為警
    採尿時）往前回溯4日內之某時（起訴書記載係100年1月初
    某時），在不詳處所（起訴書記載台中市潭子區○○○街某
    處），以不詳方式（應非起訴書記載之「以吸食他人吐出煙
    霧」之方法，詳如後述）施用第一級毒品海洛因1次。嗣因
    周哲勤為施用毒品列管人口，經警方通知其至警局接受採尿
    ，周哲勤於100年1月5日下午3時50分許，至警局接受尿液採
    驗，送驗結果呈嗎啡陽性反應（嗎啡閾值濃度為537ng/ml
    ），而查悉上情。
二、案經臺中市政府警察局豐原分局報告臺灣臺中地方法院檢察
    署檢察官偵查起訴。
    理    由
壹、本案應先予說明部分：
    按施用第一、二級毒品為犯罪行為，毒品危害防制條例第10
    條第1項及第2項各定有處罰明文。故施用該毒品者，依前揭
    規定本應科以刑罰，惟基於施用毒品之人，兼有病患屬性，
    乃於刑事政策上對合於一定條件之施用者，依同條例第20條
    、第23條之規定，施以觀察、勒戒及強制戒治之治療，期以
    保安處分替代刑罰，戒斷其身、心癮。嗣因其程序過於繁雜
    ，上揭條例於民國92年7月9日修正公布，自93年1月9日施行
    ，將該第20條、第23條之保安處分程序，單純區分為「初犯
    」、「五年內再犯」及「五年後再犯」三種；依其立法理由
    之說明：「初犯」，經觀察、勒戒或強制戒治後，應為不起
    訴處分或不付審理之裁定；經觀察、勒戒或強制戒治執行完
    畢釋放後，「五年內再犯」者，因其再犯率甚高，原實施之
    觀察、勒戒及強制戒治既已無法收其實效，爰依法追訴或裁
    定交付審理。至於經觀察、勒戒或強制戒治執行完畢釋放後
    ，「五年後再犯」者，前所實施之觀察、勒戒或強制戒治已
    足以遮斷其施用毒品之毒癮，為期自新及協助其斷除毒癮，
    仍適用「初犯」規定，先經觀察、勒戒或強制戒治之程序。
    從而依修正後之規定，僅限於「初犯」及「五年後再犯」二
    種情形，始應先經觀察、勒戒或強制戒治程序，不能逕行起
    訴，亦即設為施用毒品罪起訴條件之限制。但倘被告於五年
    內已再犯，經依法再為保安處分或追訴處罰者，縱其第三次
    （或第三次以上）施用毒品之時間，在初犯之保安處分執行
    完畢釋放五年以後，即非屬「五年後再犯」之情形，且因前
    有「五年內再犯」情形，顯見其再犯率甚高，原實施之保安
    處分無法收其實效，毋庸仍予寬典處遇，而應依該條例第十
    條逕予刑罰制裁。經查，被告周哲勤（下稱被告）於88年
    間因施用毒品經本院先後以88年度毒聲字第2142號、88年度
    毒聲字第3165號裁定送勒戒處所觀察、勒戒後，均認無繼續
    施用毒品之傾向，由台灣台中地方法院檢察署檢察官分別於
    88年4月14日以88年度偵字第8737號；88年7月20日以88年度
    偵字第14154號、16038號、偵緝字第797號為不起訴處分確
    定；又於89年間因施用毒品經台灣台中地方法院檢察署檢
    察官聲請強制戒治並提起公訴，強制戒治部分經本院於89年
    1月28日以89年度毒聲字第696號裁定令入戒治處所施以強制
    戒治1年，提起公訴部分由台灣台中地方法院檢察署檢察官
    於89年1月13日以89年度毒偵字第32號案件為起訴，經本院
    於89年4月22日以89年度訴字第406號判決判處有期徒刑2年
    確定（施用第一級毒品部分1年6月、施用第二級毒品部分7
    月，二罪併定）；復於90年間因施用毒品經台灣台中地方
    法院檢察署檢察官聲請強制戒治並提起公訴，強制戒治部分
    經本院於90年5月3日以90年度毒聲字第2171號裁定令入戒治
    處所施以強制戒治1年，於90年5月17日入台中戒治所施以強
    制戒治，提起公訴部分經本院於90年7月26日以90年度訴字
    第1134號判決判處有期徒刑1年8月確定（施用第一級毒品部
    分1年6月、施用第二級毒品部分4月，二罪併定）；再於
    96年間因施用毒品經本院於96年12月6日以96年度毒聲字第
    1458號裁定令入勒戒所施以觀察、勒戒後，經評定認為有繼
    續施用毒品之傾向，經本院於97年2月15日以97年度毒聲字
    第135號裁定送戒治處所施以強制戒治1年，於97年11月19日
    停止戒治處分執行出監，由台灣台中地方法院檢察署檢察官
    於97年12月4日以97年度戒毒偵字第325號為不起訴處分確定
    ；後於98年間因施用毒品經本院於98年12月17日以98年度
    訴字第3620號判決判處有期徒刑1年確定（施用第一級毒品
    部分10月、施用第二級毒品部分4月，二罪併定）等情，有
    臺灣高等法院被告前案紀錄表附卷可參，則被告既曾因施用
    毒品案件經施以三次觀察勒戒、三次強制戒治、三次判處有
    期徒刑確定，且於前開強制戒治執行完畢後五年內復因施用
    毒品案件依法經追訴處罰後，再為本案施用第一級毒品海洛
    因之犯行，依前開說明，自與單純「五年後再犯」之情形有
    別，其訴追條件業已充足，是本案檢察官逕行起訴，核無不
    合（參見最高法院97年度臺非字第478、585號判決，亦同此
    旨）。
貳、有關於證據能力部分：
一、按法院或檢察官得囑託醫院、學校或其他相當之機關、團體
    為鑑定，或審查他人之鑑定，並準用第203條至第206條之1
    之規定（不包括第202條囑託個人鑑定時應命鑑定人於鑑定
    前具結之規定），而鑑定之經過及其結果，應命鑑定人以言
    詞或書面報告，刑事訴訟法第208條第1項前段及第206條第1
    項分別定有明文。另現行刑事訴訟法關於鑑定之規定，除選
    任自然人充當鑑定人外，另設有囑託機關鑑定制度。依刑事
    訴訟法第198條、第208條之規定，不論鑑定人或鑑定機關、
    團體，固均應由法院、審判長、受命法官或檢察官視具體個
    案之需要而為選任、囑託，並依同法第206條之規定，提出
    言詞或書面報告，始符合同法第159條第1項所定得作為證據
    之「法律有規定」之情形，否則所為之鑑定，仍屬傳聞證據
    。然於司法警察機關調查中之案件，為因應實務上，或因量
    大、或有急迫之現實需求，併例行性當然有鑑定之必要者，
    例如毒品之種類與成分、尿液之毒品反應，或者槍、彈有無
    殺傷力等鑑定，基於檢察一體原則，得由該管檢察長對於轄
    區內之案件，以事前概括選任鑑定人或囑託鑑定機關、團體
    之方式，俾便轄區內之司法警察官、司法警察對於調查中之
    此類案件，得即時送請先前已選任之鑑定人或囑託之鑑定機
    關、團體實施鑑定，以求時效（見法務部92年9月1日法檢字
    第0920035083號函參照，刊載於法務部公報第312期）。此
    種由檢察機關概括選任鑑定人或概括囑託鑑定機關、團體，
    再轉知司法警察官、司法警察於調查犯罪時參考辦理之作為
    ，法無明文禁止，係為因應現行刑事訴訟法增訂傳聞法則及
    其例外規定之實務運作而為。此種由司法警察官、司法警察
    依檢察官所概括選任之鑑定人或囑託鑑定機關、團體所為之
    鑑定結果，與檢察官選任或囑託為鑑定者，性質上並無差異
    ，同具有證據能力。查本案卷附之中山醫學大學附設醫院檢
    驗科藥物檢測中心原始編號Ｚ000000000000號尿液檢驗報告
    （見警卷第8頁），係依據刑事訴訟法第159條之立法理由及
    同法第206條規定，復審酌毒品鑑定報告均係由專業機關人
    員本於其專業知識及儀器所作成，自具有證據能力。
二、再按被告以外之人於審判外之陳述，雖不符刑事訴訟法第15
    9條之1至之4等4條之規定，而經當事人於審判程序同意作為
    證據，法院審酌該言詞陳述或書面陳述作成時之情況，認為
    適當者，亦得為證據；當事人、代理人或辯護人於法院調查
    證據時，知有刑事訴訟法第159條第1項不得為證據之情形，
    而未於言詞辯論終結前聲明異議者，視為有前項之同意，同
    法第159條之5定有明文。核其立法意旨，在於傳聞證據未經
    當事人之反對詰問予以核實，原則上先予排除。惟若當事人
    已放棄反對詰問權，於審判程序中表明同意該等傳聞證據可
    作為證據；或於言詞辯論終結前未聲明異議，基於尊重當事
    人對傳聞證據之處分權，暨證據資料愈豐富，愈有助於真實
    發見之理念，且強化言詞辯論主義，使訴訟程序得以順暢進
    行，上開傳聞證據亦均具有證據能力。查本件檢察官、被告
    就以下本案採為判決基礎之文書資料，均未曾於言詞辯論終
    結前爭執其證據能力或聲明異議，本院審酌上開書證作成時
    之情況，並無違法取證之瑕疵，認以之作為證據為適當，認
    均有證據能力。
參、有關於實體認定部分：
一、訊據被告固坦承有於100年1月5日下午3時50分許，至臺中市
    政府警察局豐原分局接受尿液檢驗，惟矢口否認有何施用第
    一級毒品海洛因犯行，辯稱：伊係於100年1月初至友人林偉
    斌位在台中市潭子區○○○街住處，當時有一群人在該住處
    施用毒品海洛因，他們是將海洛因粉末摻入香煙吸食或以注
    射針筒注射，伊在房間內待1個小時（偵查中稱3、4個小時
    ），可能因此吸入煙霧，導致其尿液檢出嗎啡陽性反應云云
    ，伊未施用毒品海洛因等語。經查：
（一）被告為警查獲之時經警採集其尿液送檢驗，並以氣相層析
      質譜儀分析法確認，確呈嗎啡陽性反應，嗎啡濃度數值為
      537ng/ml，遠高於閾值濃度300ng/ml，此有台中市政府警
      察局豐原分局應受尿液採驗人尿液檢體採集送驗紀錄表（
      見警卷第9頁）、中山醫學大學附設醫院檢驗科藥物檢測
      中心原始編號Ｚ000000000000號尿液檢驗報告（見警卷第8
      頁）各1紙附卷可稽。
（二）又海洛因施用入人體後水解還原成嗎啡，再循嗎啡之代謝
      方式排出體外，業據行政院衛生署藥物食品檢驗局以（73
      ）藥檢壹字第030221號函說明綦詳，且施用海洛因後24小
      時內，經由尿液排出之量可達施用劑量之80％，口服嗎啡
      後24小時內約有施用劑量之60％自尿液中排出，服用海洛
      因後可於尿液中排出之最長時限，受施用劑量及頻率、施
      用方式、飲水量之多寡、個人體質及其代謝情況等因素影
      響，因個案而異，一般可檢出之時間為海洛因服用後2-4
      天，有行政院衛生署管制藥品管理局於92年3月10日管檢
      字第0920001495號函可參。再者，按以目前常用檢驗尿液
      中是否含有毒品反應之方法，有免疫學分析法和氣相層析
      質譜儀法兩類，尿液初步篩檢採用免疫學分析法，因結構
      類似之成分，亦可能產生反應，而呈「偽陽性」，但以氣
      相層析質譜儀法（GC/MS）進行確認，不致有「偽陽性」
      發生，此亦有行政院衛生署管制藥品管理局95年5月10日
      管檢字第0950004893號函可參。是被告於100年1月5日採
      集之尿液，經警送請中山醫學大學附設醫院檢驗科藥物檢
      測中心檢驗，先以免疫酵素分析法做初步檢驗，結果為「
      鴉片類陽性反應」，再以氣相層析質譜儀法確認，結果為
      「可待因陰性（含量）小於40ng/ml、嗎啡陽性（含量）
      537ng /ml」，準此，被告之尿液經以氣相層析質譜儀分
      析法檢驗，既係呈嗎啡陽性反應，顯見被告應有在前揭犯
      罪時間施用海洛因之行為至為灼然。
（三）另按海洛因因經人體代謝後，在尿液中會產生單乙醯嗎啡
      、游離態嗎啡及大量結合態嗎啡，不會代謝產生可待因。
      但非法濫用之海洛因毒品在製造過程中常含有少量雜質乙
      醯可待因，乙醯可待因經人體代謝後，在尿液中會產生可
      待因，因此非法施用海洛因毒品者，在尿液中可檢出較大
      量之嗎啡成分及較少量可待因成分。另可待因服用後經人
      體代謝，在尿液中會產生游離態可待因、游離態嗎啡、結
      合態可待因及結合態嗎啡，因可待因代謝速率較嗎啡快，
      因此在治療過程中，尿液可待因含量遠大於嗎啡含量。美
      國國家濫用藥物研究所（National Institute of Drug
      of Abuse, NIDA）基於上揭之理論提出：「尿液中總可待
      因（游離態＋結合態）含量大於300ng/ml，且嗎啡與可待
      因含量比例小於二比一時，判定為使用可待因；另按可待
      因經服食入人體，會在體內自然代謝，少量可待因會轉變
      成嗎啡，但大部份均維持可待因原成分，所以服用可待因
      尿液可檢出嗎啡（少量）及可待因（大量）。依據文獻報
      告服食可待因後，尿液嗎啡與可待因比例小於1/3（即嗎
      啡/可待因<1/3），如尿液檢出可待因含量大於嗎啡3倍以
      上，即可明確證明尿中嗎啡是由可待因自然代謝而來等情
      ，有法務部法醫研究所93年10月13日法醫毒字第09300035
      74號函說明綦詳。再者，服用含可待因之感冒藥，必需尿
      液中可待因含量遠大於嗎啡含量，而根據美國臨床化學協
      會出版之文獻資料，每毫升尿液中總可待因含量大於300
      mg，且嗎啡與可待因含量比小於2比1，才研判應係服用可
      待因所致，亦有依法務部調查局90年8月23日（90）陸（
      一）字第90054264號函可參。是被告於100年1月5日採集
      之尿液中之可待因含量小於40ng/ml，尿液中檢出嗎啡含
      量537ng/ml大於可待因3倍以上，足徵被告於100年1月5日
      所採集尿液檢驗結果呈嗎啡陽性反應，非因服用含可待因
      之藥物所致。且被告於台中市政府警察局豐原分局應受尿
      液採驗人尿液檢體採集送驗紀錄表上自承於採尿前三日未
      曾服用藥物（警卷第9頁），又於偵查中亦自承於警方採
      尿前未服用感冒藥物等語（見偵卷第21頁），足認上開尿
      液中雖檢出可待因為陰性反應（因小於40ng/ml），惟尿
      液中既已檢出嗎啡陽性反應，即可認定被告於該次查獲採
      尿送驗前96小時即四日內確有施用海洛因之事實，甚為明
      確。
（四）再者，若非長時間與吸毒者直接相向且大量存心吸入吸毒
      者所呼出之煙氣，以二手煙中可能存在之低劑量煙毒或安
      非他命，應不致在尿液中檢驗出煙毒或安非他命反應（參
      卷附之見法務部調查局（82）技發一字第4153號函）。又
      依常理判斷，若與吸食第二級毒品安非他命、甲基安非他
      命者同處一室，其吸入「二手煙」或蒸氣之影響程度，與
      空間大小、密閉性、吸入之濃度多寡及吸入時間長短等因
      素有關，且因個案而異，縱然吸入二手煙或蒸氣者之尿液
      可檢出毒品反應，其濃度亦應遠低於施用者；再依據
      Journal of Analy tical Toxicology2001年第25卷中之
      研究報告，給予四位受試者以煙吸方式3.5毫克至13.9毫
      克之海洛因，於35.5小時至37.3小時時，其尿液中檢出嗎
      啡（海洛因代謝物）之濃度最高至575ng/ml（參卷附之行
      政院衛生署管制藥品管理局93年12月23日管檢字第093001
      2204號函）。依被告於本院審理時自承：「（審判長問：
      是採尿之前的哪一天吸食到二手煙？）大約是3號的晚上
      ，是在勝利五街朋友的房間，朋友的姓名為林偉斌，大約
      是60幾年次，我不知道他的戶籍地。（審判長問：事發當
      時現場有幾個人？）5、6個人，這5、6個人都有在吸煙。
      （審判長問：房間大約多大？）大約3、4坪。（審判長問
      ：房間有無窗戶？）有。（審判長問：你當時進去該房間
      的時候，是否知道那些人在施用海洛因？）去之後就知道
      了。（審判長問：當時他們有無拿煙請你抽？）有。但是
      我沒有拿來吸。（審判長問：你在裡面待了多久？）有一
      段時間，大約有一個小時。」等語（見本院100年9月6日
      審判筆錄），是被告縱然確有於100年1月3日晚間至友人
      林偉斌住處，且在該房間內聚集5、6個人同時以香煙吸食
      海洛因，惟房間既有窗戶可供與外面空氣對流，而被告僅
      待在該房間內1個小時（偵查中稱3、4個小時），則依據
      上開Journal of Analytical Toxicology2001年第25卷中
      研究報告所載測試者之海洛因數量及採尿時間之數據（即
      給予四位受試者以煙吸方式3.5毫克至13. 9毫克之海洛因
      ，於35.5小時至37.3小時採尿），其尿液中檢出嗎啡（海
      洛因代謝物）之濃度最高至575ng/ml，但被告尿液中嗎啡
      濃度數值為537ng/ml，其嗎啡濃度數據在1個小時（或3、
      4個小時）內即相當於上開研究報告數據，足證，被告應
      非吸入他人所施用毒品之煙霧（二手煙），執此，被告既
      無與施用者「直接相向」且「大量存心吸入」煙氣之情形
      ，當無可能不慎吸入他人之「二手煙」造成驗尿呈嗎啡陽
      性反應，是被告辯以他人施用毒品致其不慎吸到「二手煙
      」云云，不足採信。
（五）又經本院向法務部法醫研究所函詢結果，該所亦以100年8
      月30日法醫毒字第1000004684號函覆稱：「查來文所附中
      山醫學大學附設醫院檢驗科藥物檢測中心之尿液檢驗報告
      影本得知，受檢者尿中嗎啡537ng/ml、可待因未檢出，檢
      驗結果呈嗎啡陽性反應，該陽性反應可能係使用含嗎啡、
      可待因之藥品或海洛因毒品所致。本案受檢者有無可能因
      吸入二手煙毒品導致該檢驗結果，依據國外文獻報導，在
      密閉小空間吸用二手大麻煙在尿液中可能檢出微量大麻成
      分外，其他毒品鮮有相關報導，因此難以研判其可能性。
      另外，對於尿液中鴉片類成分來源研判，除了依據尿液中
      嗎啡和可待因濃度外，最好能佐以輔助資料，例如海洛因
      毒品的查獲、受檢者身體上是否有施用毒品之針孔痕跡、
      是否伴有明顯之戒斷症狀等臨床表現，才能客觀的綜合研
      判。」（見本院卷第28頁），是依法務部法醫研究所函覆
      意見亦排除尿液中含有嗎啡陽性反應係吸入二手煙之可能
      性，被告前開所辯並無足取，是以本件事證已臻明確，被
      告之犯行應堪認定。
肆、論罪科刑：
一、按海洛因係屬毒品危害防制條例第2條第2項第1款所規定之
    第一級毒品，核被告所為，係犯毒品危害防制條例第10條第
    1項施用第一級毒品罪。被告持有第一級毒品海洛因，復進
    而施用，其持有第一級毒品海洛因之低度行為，為施用毒品
    之高度行為所吸收，不另論罪。被告前因毒品危害防制條例
    案件經本院於89年4月22日以89年度訴字第406號判決判處有
    期徒刑2年確定（施用第一級毒品部分1年6月、施用第二級
    毒品部分7月，二罪併定）；復因毒品危害防制條例案件經
    本院於90年7月26日以90年度訴字第1134號判決判處有期徒
    刑1年8月確定（施用第一級毒品部分1年6月、施用第二級毒
    品部分4月，二罪併定），自91年2月22日起入監接續執行，
    指揮書執畢日期為94年9月10日，於93年1月16日因縮短刑期
    假釋出監，於94年8月9日縮刑期滿，惟於94年8月8日撤銷保
    護管束，於94年12月21日入監執行殘刑1年6月24日，指揮書
    執畢日期為96年7月14日，於96年6月18日縮刑期滿，於96年
    6月19日因縮短刑期執畢出監；又因竊盜案件經本院於97 年
    5月26日以97年度豐簡字第143號判決判處有期徒刑3月確定
    ，於97年11月19日入監執行，於98年2月18日縮刑期滿，於
    98年2月19日因徒刑執行完畢出監；又因毒品危害防制條例
    案件經本院於98年12月17日以98年度訴字第3620號判決判處
    有期徒刑1年確定（施用第一級毒品部分10月、施用第二級
    毒品部分4月，二罪併定），於99年1月8日入監執行，於99
    年9月7日縮刑期滿（因羈押折抵100日），於99年9月7日因
    徒刑執行完畢出監等紀錄，有臺灣高等法院被告前案紀錄表
    在卷可稽，其受有期徒刑執行完畢，於5年以內故意再犯本
    件最重本刑為有期徒刑以上之罪，為累犯，應依刑法第47條
    第1項規定，加重其刑。
二、爰審酌被告施用毒品，足以戕害其身心，滋生其他犯罪，惡
    化治安，嚴重損及公益，而被告前曾多次犯有施用毒品，且
    經多次觀察勒戒及強制戒治執行完畢，竟再為本件施用毒品
    犯行，顯見其不思悔改，自我控制能力亦顯不佳，而被告究
    竟有無施用海洛因，其當係知之甚詳，惟其於本院審理時仍
    飾詞圖卸其責，犯後態度尚無從為其有利之認定，惟另考量
    施用毒品之行為於本質上係屬自我戕害行為，反社會性之程
    度應屬較低，兼衡被告之犯罪動機、目的、智識程度為高中
    畢業及其家庭經濟狀況貧寒（見警詢調查筆錄受詢問人欄之
    記載）等一切情狀，量處如主文所示之刑，以資懲儆。
據上論斷，應依刑事訴訟法第299條第1項前段，毒品危害防制條
例第10條第1項、刑法第11條前段、第47條第1項，判決如主文。
本案經檢察官戚瑛瑛到庭執行職務。
中    華    民    國   100    年    9     月    20    日
                  刑事第一庭  審判長法  官  許旭聖
                                    法  官  許金樹
                                    法  官  廖穗蓁
以上正本證明與原本無異。
如不服本判決應於收受送達後10日內向本院提出上訴書狀，並應
敘述具體理由；其未敘述上訴理由者，應於上訴期間屆滿後20日
內向本院補提理由書（均須按他造當事人之人數附繕本）「切勿
逕送上級法院」。
                                    書記官  許靜茹
中    華    民    國   100    年    9     月    20    日
附錄論罪科刑法條
毒品危害防制條例第10條第1項
施用第一級毒品者，處6月以上5年以下有期徒刑。